臺灣嘉義地方法院民事裁定
110年度勞簡字第8號 
原告即反訴  
被告        蔡佩軒  
被告即反訴  
原告        嘉義市私立仁義高中

法定代理人  藍聖博  
被告即反訴  
原告        林文進  
            劉麗霜  
上列三人之 
訴訟代理人  林毓洲律師
上列當事人間請求給付工資事件，原告變更訴之聲明並追加請求
金額，本院裁定如下：
    主  文
原告蔡佩軒應於收受本裁定後於五日內向本院補繳第一審裁判費
新臺幣貳萬壹仟玖佰肆拾壹元。
    理  由
一、經查，本件原告與被告嘉義市私立仁義高級中學、林文進、
    劉麗霜間請求給付工資事件，原告雖業據繳納裁判費新台幣
    (下同)1,690元【計算式：1,000元＋690元＝1,690元】。惟查
    ，原告於民國111年3月9日另具狀變更訴之聲明：「一、被
    告應連帶給付原告896,610元，及均自起訴狀繕本送達翌日
    起至清償日止，按週年利率百分之5計算之利自。二、被告
    應自Ill年4月1日起至原告復職前一日止（期間暫時計算：1
    09年7月1日至113年7月31日期間），按月於各該月次月之1
    日給付原告43,480元，及自各期應給付之翌日起至清償日止
    ,按週年利率百分之5計算之利息。三、被告應提繳36,963元
    至原告個人退撫儲金專戶。四、被告應自1ll年4月1日起至
    原告復職前一日止，按月提撥1,821元至原告個人退撫儲金
    專戶。五、被告應補辦109年7月1日起至原告復職前一日止
    的公教人員保險。六、被告應補辦109年7月1日起至原吿復
    職前一日止的全民健康保險」。
二、次查，民事訴訟法第77條之10規定：「因定期給付或定期收
    益涉訟，以權利存續期間之收入總數為準；期間未確定時，
    應推定其存續期間。但其期間超過十年者，以十年計算。」
　　查原告主張之月薪，自111年1月1日起為43,480元(軍公教調
    薪4%)，兩造之僱傭期間未確定，依勞動基準法第54條第1項
    第1款規定，勞工非年滿65歲者，雇主不得強制其退休。原
    告係於58年5月間出生，現在年齡未滿53歲，兩造僱傭存續
    期間得超過10年，故應以10年計算。另外，原告請求被告應
    補辦109年7月1日起至原告復職前一日止的公教人員保險；
    及請求被告應補辦109年7月1日起至原吿復職前一日止的全
    民健康保險，則應以43,900元的月投保金額為投保級距，並
    應依上揭規定以10年期間計算。因原告之請求橫跨數年度，
    然保費各年度的調整比率不同，難以各個年度逐一計算，故
    應以111年度的保費數額作為衡平之計算。其中勞保費部分
    ，雇主每個月應負擔3,534元；健保費部分，雇主每個月應
    負擔2,152元，合計雇主每個月應負擔的勞、健保費用共5,6
    86元。因此，本件訴訟標的價額合計應核定為7,052,013元
    【計算式：｛(43,480元＋1,821元＋5,686元)12月10年｝＋896
    ,610元＋36,963元＝7,052,013元】，依民事訴訟法第77條之1
    3規定，應徵得第一審裁判費70,894元。
三、惟查，勞動事件法第12條第1 項規定：「因確認僱傭關係或
    給付工資、退休金或資遣費涉訟，勞工或工會起訴或上訴，
    暫免徵收裁判費三分之二。」本件經扣除暫免徵收三分之二
    裁判費後，原告應預納之第一審裁判費為23,631元【計算式
    ：70,894元－（70,894元2/3）＝23,631元；元以下四捨五入
    】。扣除原告已繳裁判費1,690元後，尚欠21,941元。茲依
    勞動事件法第15條、民事訴訟法第249條第1項但書規定，限
    原告於收受本裁定送達後，應於五日內補繳第一審裁判費21
    ,941元。如果逾期不繳，即駁回原告之訴。
四、依勞動事件法第15條、民事訴訟法第249條第1項第6 款，裁
    定如主文。
中　　華　　民　　國　  111　 年　　 3　　月　　10　　日
                  勞工法庭法　官　呂仲玉
以上正本係照原本作成。
如不服本裁定關於核定訴訟標的價額部分，應於送達後10日內向
本院提出抗告狀(須按對造人數提出繕本)，並繳納抗告費新臺幣
1,000元；其餘關於命補繳裁判費部分，不得抗告。
中　　華　　民　　國　　111 　年　　3 　　月　　10　　日
                          書記官　朱鴻明